

Юрий Горелик

Тестировщик/QA инженер



+375-29-2547147



https://www.linkedin.com/in/yuri-gorelik/



yura114345@tut.by



https://yura114345.github.io/yuri gorelik.github.io/

Я ответственный, инициативный и целеустремленный профессионал с опытом работы в сфере мобильного и Web тестирования; заинтересован в своем развитии в качестве QA инженера и постоянно стараюсь совершенствовать свои знания, в том числе в сфере автоматизации.



Опыт работы

2021/01 – настоящее QA инженер время

Remedy Product Studio – Минск, Беларусь

- Тестировате Web.
- Тестирование мобильных приложений на Android и iOS.
- Составление тестовой документации: test cases, bug reports (Instabug).
- Анализ требований.
- Выполнение функционального и регрессионного тестирования.
- Тестирование REST API (GraphQL).

2010/07 - 2020/12

Ведущий инженер

<u>ГП Белгипродор</u> – Минск, Беларусь

- Обработка полученных данных программными комплексами AutoCAD и CREDO.
- Подготовка отчетов, технической и тестовой документации по результатам работ.
- Проведение исполнительных съёмок и авторский надзор на объектах.
- Работа с высокоточным оборудованием (GPS Topcon; тахеометры Sokkia, Leica и пр.).



Образование

2021/07 - 2021/11

Автоматизированное тестирование на Python

Teach Me Skills – Минск, Беларусь

- Базовые знания Python.
- Знание ООП Python.
- Pytest, Unittest.
- Работа с Git (Bitbucket), Linux (Bash).
- Selenium WebDriver (CSS-locators, xPAth, PageObject).
- Работа с REST API (JSON, XML, YAML).
- Базовые знания SQL (MySQL) и CI/CD (Docker, Jenkins, Allure).

2020/08 - 2020/10

Тестирование ПО. Углубленный уровень

IT Академия BELHARD – Минск, Беларусь

- Тестирование Web-приложений (DevTools).
- Тестирование REST API (HTTP Headers, HTTP Body, Postman).
- Тестирование производительности (JMeter).
- Основы тестирования мобильных приложений (Android Studio, Xcode, Charles Proxy).
- Автоматизация функционального тестирования (IntelliJ IDEA, Selenium IDE).
- Основы SQL для тестирования (MySQL).
- Основные системы контроля версий (Git, GitHub, SourceTree).

2020/02 - 2020/03

Тестирование программного обеспечения

IT Академия BELHARD – Минск, Беларусь

- Модели и методологии разработки ПО.
- Виды и уровни в тестировании ПО.
- Техники тест-дизайна.
- Разработка тестовой документации (bug report, checklist, test case, test plan).
- Поиск и документирование дефектов (Jira, Trello).

2017/09 - 2017/10

Язык программирования Java

IBA институт IT и бизнес-администрирования – Минск, Беларусь

- Основы языка Java.
- Основы ООП на Java.
- Идентификаторы, ключевые слова, типы данных Java.

2005/09 - 2010/05

Высшее образование – Инженер

Белорусский национальный технический университет – Минск, Беларусь

Транспортные коммуникации: проектирование и строительство дорог.



Ключевые навыки

- Разработка тестовой документации (checklist, test case, bug report).
- Тестирование мобильных и Web-приложений.
- Тестирование АРІ.
- Автоматизация тестирования.
- Тестирование юзабилити, производительности и совместимости.

• Функциональное и регрессионное тестирование.



Инструменты

- MySQL
 PyCharm
 Git
 GitHub
 DevTools
 Selenium WebDriver
 Figma
 CSS
- Jira Confluence Jenkins Docker Postman
- JMeterCharles
- Android Studio

Xcode



Языки

• Английский

HTML



Хобби

- Бег, OCR (гонки с препятствиями).
- Футбол.
- Кулинария.